【裁判字號】    98,易,407
【裁判日期】    980731
【裁判案由】    毒品危害防制條例
【裁判全文】
臺灣基隆地方法院刑事判決               98年度易字第407號
公  訴  人  臺灣基隆地方法院檢察署檢察官
被      告  乙○○
                    （現於臺灣基隆監獄執行中）
上列被告因毒品危害防制條例案件，經檢察官提起公訴（98年度
毒偵字第2240號），被告於準備程序進行中，就被訴事實為有罪
之陳述，經本院合議庭裁定由受命法官獨任進行簡式審判程序，
判決如下：
    主  文
乙○○施用第二級毒品，累犯，處有期徒刑肆月，如易科罰金，
以新臺幣壹仟元折算壹日。
    事  實
一、乙○○前因施用第二級毒品案件，經觀察、勒戒後，認無繼
    續施用毒品之傾向，於民國88年9 月22日執行完畢釋放，並
    由臺灣基隆地方法院檢察官以88年度毒偵字第300 號為不起
    訴處分確定；又因施用第二級毒品案件，經觀察、勒戒後，
    認有繼續施用毒品之傾向，由本院以91年度毒聲字第688 號
    裁定令入戒治處所施以強制戒治，於92年1 月20日停戒出所
    ，嗣於92年5 月6 日裁定撤銷停止戒治，後因法律修正報結
    ，而免除強制戒治，並由本院於以91年度基簡字第736 號判
    決，判處有期徒刑5 月；又因施用第一級毒品、第二級毒品
    案件，經本院以93年度訴字第232 號判決，判處有期徒刑9
    月、7 月，應執行有期徒刑1 年2 月(甲)；另因轉讓毒品及妨
    害公務等案件經臺灣高等法院判決，判處有期徒刑1 年6 月
    、3 月，與上開91年度基簡字第736 號判決所判處之有期徒
    刑5 月，併經臺灣高等法院以93年度聲字第358 號裁定應執
    行有期徒刑2 年(乙)；前開(甲)(乙)案接續執行，於95年8 月30日
    假釋，所餘刑期並付保護管束，於96年4 月8 日保護管束期
    滿未經撤銷假釋，其未執行之刑以已執行完畢論而執行完畢
    （構成累犯）。
二、詎乙○○猶不知悔改，復基於施用第二級毒品之犯意，於98
    年3 月24日晚上11時許，在臺北市○○路京華城路邊其所駕
    駛之車牌號碼4713-VG號BMW自小客車內，將毒品第二級毒品
    甲基安非他命置於玻璃球吸食器內，以燒烤產生煙霧而吸食
    之方式施用第二級毒品甲基安非他命1 次（起訴書誤載為安
    非他命）。嗣其因另案通緝，為警於同年月25日凌晨2 時50
    分，在基隆市○○區○○路86號左邊1 樓屋內緝獲。復經其
    自願性同意採尿送驗，結果呈毒品安非他命、甲基安非他命
    陽性反應，而查悉上情。
三、案經臺北縣政府警察局汐止分局報告臺灣基隆地方法院檢察
    署檢察官偵查起訴。
    理  由
一、本件被告所犯者非為死刑、無期徒刑、最輕本刑為3 年以上
    有期徒刑之罪或高等法院管轄第一審案件，其於準備程序進
    行中，先就被訴事實為有罪之陳述，經告知其簡式審判程序
    之旨，並聽取公訴人及被告之意見後，本院依刑事訴訟法第
    273條之1第1 項之規定，裁定由受命法官獨任進行簡式審判
    程序，且依同法第273條之2規定，簡式審判程序之證據調查
    ，不受第159條第1項、第161條之2、第161條之3、第163 條
    之1及第164條至第170條規定之限制，合先敘明。
二、前揭犯罪事實，業據被告於本院準備程序及審理時坦承不諱
    ，又經被告同意，為警查獲後所採集之尿液經送驗後，呈安
    非他命及甲基安非他命之陽性反應，此有海岸巡防署北部地
    區巡防局台北機動查緝隊尿液採集代碼對照表、臺灣尖端先
    進生技醫藥股份有限公司98年4月3日濫用藥物檢驗報告各乙
    份附卷可稽，且參之以酵素免疫分析或薄層定性分析等方式
    為初步篩檢者，檢驗結果雖有相當程度偽陽性之可能，然以
    氣（液）相層析、質譜分析之儀器為交叉確認者，檢驗結果
    出現偽陽性之機率則極低，因而具有公信力，核足為對涉嫌
    人不利之認定；尤以「毒品施用後於尿液、血液中可檢出之
    最大時限，與施用劑量、施用頻率、施用方式、施用者飲水
    量之多寡、個人體質、代謝情況、檢體收集時間點及所用檢
    測方法之靈敏度等因素有關，因個案而異。依據Clarke's
    Isolation Identification of Drugs第二版記載，血液中
    藥物之半衰期（濃度減半所需時間）分別為古柯鹼0.7- 1.5
    小時、海洛因3分鐘（其代謝物為嗎啡2-3 小時）、嗎啡2-3
    小時、大麻20- 36小時、安非他命12小時（當尿液偏酸性時
    ，為4- 8小時）、甲基安非他命9小時、Ketamine 2-4 小時
    ，而MDMA約8.49小時。一般於尿液中可檢出之最大時限，古
    柯鹼為施用後1-4天、海洛因2-4天、嗎啡2-4天、大麻1 -10
    天、安非他命1-4天、甲基安非他命1-5天、MDMA1-4天、MDA
    1-4天、Ketamine2-4天。」此曾經行政院衛生署藥物食品檢
    驗局以92年7 月23日管檢字第0920005609號函釋在案，足認
    被告自白與犯罪事實相符，本件事證明確，被告犯行應堪認
    定。
三、又施用甲基安非他命之代謝最先是去N-甲基（N-demethylat
    ion）形成安非他命，而施用甲基安非他命後，在正常尿液
    PH值情況下，24小時內，有43％服用劑量以甲基安非他命原
    態排出；另施用安非他命後24小時內，有30％以安非他命原
    態排出，20％經去氨基作用及氧化作用形成苯甲酸，2％ 經
    反應形成Norephedrine（參照行政院衛生署出版「物質濫用
    」、「常見濫用藥物檢驗方法彙編」所載）。而施用安非他
    命後，其尿液不致檢出甲基安非他命陽性反應，而施用甲基
    安非他命後，其尿液可檢出甲基安非他命和其代謝物安非他
    命成分，有行政院衛生署管制藥品管理局93年11月2 日管檢
    字第0930010499號函可按，是尿液經檢驗出甲基安非他命陽
    性反應，係被告施用甲基安非他命後以甲基安非他命原態排
    出者；而檢驗出安非他命陽性部分，乃施用甲基安非他命、
    安非他命均可檢驗出安非他命陽性反應。查被告為警採集之
    尿液經檢驗結果，呈安非他命及甲基安非他命陽性反應，足
    以認定被告係施用甲基安非他命無訛，併此敘明。
四、查甲基安非他命分係毒品危害防制條例第2條第2項第2 款所
    定之第二級毒品，核被告所為係犯毒品危害防制條例第10條
    第第2 項之施用第二級毒品罪。被告持有第二級毒品甲基安
    非他命之低度行為，應為施用第二級毒品之高度行為所吸收
    ，不另論罪。又被告有事實欄所示論罪科刑執行完畢情形，
    有臺灣高等法院被告前案紀錄表乙份附卷足憑，其於前案執
    行完畢後5 年內，故意再犯本件有期徒刑以上之罪，為累犯
    ，依刑法第47條第1 項加重其刑。爰審酌被告曾有施用毒品
    之前科仍不知戒除，惟犯罪後坦承犯行，且所犯之施用毒品
    犯行乃戕害自己身心健康，並未危及他人等一切情狀，量處
    如主文所示之刑，並諭知易科罰金之折算標準。
據上論斷，應依刑事訴訟法第273 條之1 第1 項、第299 條第1
項前段，毒品危害防制條例第10條第2 項，刑法第11條前段、第
47條第1 項，第41條第1 項前段，判決如主文。
本案經檢察官甲○○到庭執行職務。
中    華    民    國    98    年    7     月    31    日
                  刑事第四庭法  官   周霙蘭
以上正本證明與原本無異。
如不服本判決應於收受送達後10日內向本院提出上訴書狀，並應
敘述具體理由；其未敘述上訴理由者，應於上訴期間屆滿後20日
內向本院補提理由書 (均須按他造當事人之人數附繕本)「切勿
逕送上級法院」。
中    華    民    國    98    年    7     月    31    日
                            書記官  莊智凱
附錄論罪法條
毒品危害防制條例第10條第2項
施用第二級毒品者，處 3 年以下有期徒刑。


司法院資訊處製作；財團法人民間司法改革基金會備份。
